# 请教：不丧失控制权下少数股东增资，合并所有者权益变动表

提问人：koodhao 时间：2020-04-22 13:16:44
少数股东本期增资 1000 万元，在母公司不丧失控制权下，合并所有者权益变动表应该怎么体现，这 1000 万元在“(二)所有者投入和减少资本 1 、所有者投入资本”还是在“3、其他”填列？

回答人：chenyiwei
该 1000 万元在 “(二)所有者投入和减少资本 1 、所有者投入资本”一行内体现。
需要注意：合并报表层面，由该次少数股东增资所增加的少数股东权益金额很可能不同于少数股东的增资款金额，差额为少数股东和母公司之间的利益让渡，调整合并报表层面的资本公积。